【裁判字號】    97,聲,1346
【裁判日期】    970514
【裁判案由】    聲請交保
【裁判全文】
臺灣高等法院刑事裁定                  97年度聲字第1346號
聲  請  人
即  被  告  甲○○
選任辯護人  蔡文玉律師
上列聲請人因違反槍砲彈藥刀械管制條例案件（本院97年度上訴
字第1763號）聲請具保停止羈押，本院裁定如下：
    主  文
聲請駁回。
    理  由
一、被告甲○○於民國97年4 月17日，經本院訊問後，認犯有槍
    砲彈藥刀械管制條例第7條第4項寄藏手槍、第12條第4 項之
    寄藏子彈等罪，犯罪嫌疑重大，其中所犯槍砲彈藥刀械管制
    條例第7條第4項寄藏手槍為最輕本刑為5 年以上有期徒刑之
    罪，非予羈押，顯難進行審判，因依刑事訴訟法第101條第1
    項第3款規定，於同日裁定羈押。
二、聲請意旨略以：
（一）刑事訴訟法第101條第1項固規定「被告經法官訊問後，認
      為犯罪嫌疑重大，而有左列情形之一，非予羈押，顯難進
      行追訴、審判或執行者，得羈押之︰一逃亡或有事實足認
      為有逃亡之虞者。二有事實足認為有湮滅、偽造、變造證
      據或勾串共犯或證人之虞者。三所犯為死刑、無期徒刑或
      最輕本刑為5 年以上有期徒刑之罪者。」然人民身體之自
      由應予保障，乃憲法第8 條所明定。被告除確實有符合刑
      事訴訟法第101條第1項規定得予羈押外，應不得任意羈押
      。
（二）原審係以被告否認犯行，日後聲請調查證據有串證之虞，
      而依刑事訴訟法第101條第1項第2、3款裁定羈押被告。嗣
      原審判決後，仍以刑事訴訟法第101條第1項第3 款羈押原
      因仍存在為由，裁定駁回被告具保停止羈押之聲請。然本
      件被告所涉槍砲彈藥刀械管制條例案件縱為最輕本刑5 年
      以上有期徒刑之罪，惟被告就檢察官97年3 月17日更正之
      犯罪事實，當庭坦承不諱，至被告行為構成「持有」或是
      「寄藏」，純屬法律上判斷，原審未予詳查，亦未具體說
      明被告有何非予羈押顯難進行審判之情形，徒憑被告犯罪
      符合刑事訴訟法第101條第1項第3 款事由仍續予羈押，認
      事用法難謂無違。況被告於原審已承認起訴事實，自無湮
      滅、偽造、變造證據或勾串共犯、證人之必要。且被告係
      主動投案，自無逃亡之虞，倘欲串證，投案前即可為之，
      更無理由於投案及承認犯罪事實後再串證之理。本件實無
      具體事證足認被告確有串證、逃亡之虞，或非予羈押顯難
      進行追訴、審判之情形。
（三）被告現就讀真理大學國貿系，再一年即可畢業，爰請准予
      具保或以限制住居方式停止羈押，俾便先行完成學業，以
      免影響前程，並保障人權。
三、惟被告因違反槍砲彈藥刀械管制條例第7條第4項寄藏手槍、
    第12條第4 項之寄藏子彈等罪，為檢察官提起公訴，經臺灣
    臺北地方法院依寄藏手槍罪判處有期徒刑5年2月，足見被告
    犯罪嫌疑重大。而被告曾有違反毒品危害防制條例案件、過
    失傷害等前科，復於本院準備程序中否認犯行，同時辯稱手
    槍子彈係綽號「小志」之人所有；且所犯寄藏手槍、子彈罪
    ，危害社會重大，並屬最輕本刑5 年以上有期徒刑之罪，自
    有刑事訴訟法第101條第1項第3 款所定之羈押事由。被告指
    稱業已坦承犯行，應無羈押必要，委無可採。再本院並非以
    被告有逃亡或串證之虞為羈押原因，被告以無逃亡或勾串證
    人之虞，指稱並無羈押必要，亦無可取。至被告現為在學學
    生，縱然屬實，亦無解於被告仍有羈押之事由。足見被告聲
    請具保停止羈押，為無理由，應予駁回。
據上論斷，應依刑事訴訟法第220條，裁定如主文。                                   ：
中    華    民    國    97    年    5     月    14    日
                  刑事第四庭    審判長法  官  沈宜生
                                      法  官  周煙平
                                      法  官  陳國文
以上正本證明與原本無異。
如不服本裁定，應於收受送達後五日內向本院提出抗告狀。
                                      書記官  楊麗娟
中    華    民    國    97    年    5     月    14    日


司法院資訊處製作；財團法人民間司法改革基金會備份。
